臺灣臺中地方法院刑事判決　　　　　　　　　　　　九十三年度訴字第一一二九號
　　公　訴　人　臺灣臺中地方法院檢察署檢察官
　　被　　　告　丙○○
　　指定辯護人　本院公設辯護人乙○○
右列被告因毒品危害防制條例案件，經檢察官提起公訴（九十三年度偵字第四六九一
號），本院判決如左：
    主      文
丙○○幫助販賣第一級毒品，未遂，處有期徒刑貳年。
扣案之海洛因壹小包（扣押物品清單載明毛重零點肆公克者），沒收銷燬之。
    事      實
一、丙○○明知甲○○（另案由臺灣雲林地方法院審理中）於民國九十一年一月三日
    近中午時分，欲以新臺幣（下同）五百元之價格販賣第一級毒品海洛因給吳國忠
    ，甲○○與吳國忠並約定在雲林縣元長鄉○○○村道路○○路附近交貨，丙○○
    竟基於幫助甲○○販賣海洛因之故意，在雲林縣元長鄉某處受甲○○之託，攜帶
    甲○○交付之海洛因一小包（扣押物品清單載明毛重Ｏ．四公克者），駕駛自小
    客車前往雲林縣元長鄉○○○村道路○○路交付給吳國忠，嗣於同日中午十二時
    五十分許，丙○○攜帶前開海洛因至上開地點時欲交給吳國忠時為警當場查獲，
    並扣得甲○○託丙○○欲交付給吳國忠之海洛因一小包（扣押物品清單載明毛重
    Ｏ．四公克者）及另一小包丙○○所有供自己施用之海洛因（扣押物品清單載明
    毛重Ｏ．三公克者）。
二、案經雲林縣警察局北港分局報請臺灣雲林地方法院檢察署呈請臺灣高等法院檢察
    署令轉臺灣臺中地方法院檢察署檢察官偵查起訴。
    理      由
一、訊據被告丙○○固坦承有受甲○○之託，攜帶一小包海洛因要交付給吳國忠之事
    實，惟矢口否認有何犯行，辯稱：甲○○託其將海洛因帶給吳國忠，但他沒有交
    代要收錢，其不知道甲○○是賣給吳國忠的云云。然查：
(一)、右揭事實，業據證人吳國忠於警詢時證稱：「我向甲○○購買，但是由丙○○拿
    來」等語，及於偵查中證稱：「（九十一年一月三日十二點多你是向誰買毒品？
    ）向甲○○的人買的，我以行動電話向甲○○聯絡，約在元長不曉得什麼路的加
    油站旁，再過去五百公尺的鐵路旁邊」、「結果是一個女孩子開車來」、「我被
    警察抓到，警察叫我打電話給甲○○，我原本不知道他叫甲○○，是警察跟我說
    的」、「我是打電話給甲○○，警察並帶我一同前往去抓人，．．結果警察是抓
    到丙○○」、「（你打電話給甲○○時候如何講？）我說要買海洛因一千元還是
    五百元，並約交貨地點，警察就帶我去抓人」等語屬實，核與證人甲○○於偵查
    中及本院審理時證稱確有託被告交付海洛因一小包給吳國忠等情大致相符，復有
    被告受甲○○託交之海洛因一小包（扣押物品清單載明毛重Ｏ．四公克者）扣案
    可資佐證，且上開海洛因經送法務部調查局鑑定結果確係第一級毒品海洛因無誤
    ，有該局九十一年二月八日調科壹字第一六ＯＯＯ一六六五號鑑定通知書一份附
    於偵查卷可稽。
(二)、被告於警訊時亦供稱：「我受人之託，並告訴去鐵路旁，就有人在那邊」、「（
    你所謂那包東西係何物？當時用什麼包裝？）那是毒品海洛因，當時就用透明塑
    膠包著」、「那是甲○○叫我幫忙拿給別人的」、「（甲○○託你那包東西你是
    否知道是何物？）我知道那是海洛因」、「（你所有之海洛因毒品係向何人購買
    ？）我是向甲○○購買」等語，於偵查中供稱：「是甲○○賣給吳國忠的」等語
    ，及於本院準備程序時供稱：「我確實有幫甲○○帶海洛因一包要交給吳國忠，
    是甲○○要我帶過去給吳國忠」等語，顯然被告確實知悉甲○○託其交付給吳國
    忠之物係海洛因無誤。而被告為警查獲時另扣得海洛因一小包（扣押物品清單載
    明毛重Ｏ．三公克者），被告於警訊時供稱係向甲○○購買後供自己施用等情，
    且其於本院審理時亦供稱確曾向甲○○購買過海洛因等語，衡諸情理，甲○○係
    同時、地交付扣案之二小包海洛因給被告，則被告自當知悉甲○○所託付交給吳
    國忠之海洛因一小包，係甲○○販賣之物，應無庸疑。
(三)、按所謂「運輸」不僅國際間之運輸當然具有輸出、輸入之關係，即國內運輸應以
    所運物品在兩區域間具有輸出或輸入作用為構成要件，如在同一區域之內，就本
    區原有之物私自搬運，並無由他輸入或輸出區外之行為，尚難論以運輸罪（最高
    法院九十二年度台上字第一Ｏ三號判決、七十九年度台上字第九八一號判決意旨
    參照），本件被告係幫助甲○○之意，攜帶海洛因前往交付給吳國忠，並非輸入
    或輸出區外之運輸行為甚明。是起訴書犯罪事實謂：「被告為甲○○運送第一級
    毒品海洛因Ｏ．四公克至雲林縣元長鄉．．．云云」，所指「運送」尚屬有誤，
    併此敘明。
(四)、綜上所述，被告確有幫助甲○○販賣海洛因之故意，其所辯無非卸飾之詞，不足
    採信，事證明確，其犯行洵堪認定。
二、按如行為人本有販毒之故意，且依約攜帶毒品前往交付，即已著手實施販毒之行
    為，縱使買受者原無買受毒品之意思，而虛與販毒者買賣毒品，意在協助警察辦
    案，以求人贓俱獲，故形式上出賣人與買受人縱已互為交付毒品及價金，但因警
    察埋伏在側，伺機逮捕，事實上其二人不能真正完成買賣毒品之行為，然因出賣
    人本既有販毒之故意，仍應論以販賣毒品未遂罪（最高法院八十五年度第四次刑
    事庭會議決議參照）。復查被告行為後，毒品危害防制條例業經總統於九十二年
    七月九日修正公布，並自九十三年一月九日施行，其中對於販賣第一級毒品之刑
    度，依修正前、修正後之規定，並無不同，故依刑法第二條第一項前段之規定，
    即應適用裁判時之法律即修正後毒品危害防制條例之規定。故核被告所為，係犯
    刑法第三十條第一項、修正後毒品危害防制條例第四條第六項、第一項之幫助販
    賣第一級毒品未遂罪。被告持有第一級毒品之低度行為，為其幫助販賣第一級毒
    品之高度行為所吸收，不另論罪。被告幫助甲○○犯罪，為幫助犯，應依刑法第
    三十條第二項之規定減輕其刑；又其已著手於犯罪行為之實行而不遂，為未遂犯
    ，應依刑法第二十六條前段之規定減輕其刑。公訴人認被告係與甲○○共同販賣
    海洛因，而屬共同正犯云云，惟查被告僅係幫甲○○攜帶一小包海洛因交付給吳
    國忠，其未從中獲利，並無販賣之營利意圖，其交付海洛因給吳國忠之行為，並
    非以販賣之意思為之，應非屬販賣第一級毒品之構成要件以內之行為，尚難認其
    與甲○○係屬共同正犯，併此敘明。又被告係幫助甲○○販賣價值五百元之海洛
    因一小包（毛重約Ｏ．四公克）給吳國忠未遂，其情節尚屬輕微，在客觀上足以
    引起一般同情（情輕法重），爰依刑法第五十九條之規定酌減其刑；並遞減輕其
    刑。爰審酌被告犯罪之動機、目的、手段、其品行及智識程度、犯罪所生之危害
    及其犯罪後之態度等一切情狀，量處如主文所示之刑。扣案之海洛因一小包（扣
    押物品清單載明毛重Ｏ．四公克者）係甲○○交付給被告之物，此據被告於警訊
    時供述明確，且係查獲之第一級毒品，不問屬於犯人與否，應依毒品危害防制條
    例第十八條第一項前段之規定宣告沒收銷燬之。
據上論斷，應依刑事訴訟法第二百九十九條第一項前段，毒品危害防制條例第四條第
一項、第十八條第一項前段，刑法第十一條、第二條第一項前段、第三十條第一項、
第二項、第二十六條前段、第五十九條，判決如主文。
中      華      民      國      九十三      年      八    月    十八    日
           臺灣臺中地方法院刑事第六庭
                                       審判長法  官    夏  一  
                                             法  官    林  念  祖
                                             法  官    簡  源  希
右正本證明與原本無異。
如不服本判決，應於判決送達後十日內向本院提出上訴狀，上訴於臺灣高等法院臺中
分院( 須附繕本 )。
                                             書記官
中      華      民      國      九十三      年      八    月    二十    日
附錄論罪科刑法條：
毒品危害防制條例第四條第一項：製造、運輸、販賣第一級毒品者，處死刑或無期徒
                              刑；處無期徒刑者，得併科新臺幣一千萬元以下罰
                              金。
